【裁判字號】    94,訴,3877
【裁判日期】    950125
【裁判案由】    違反槍砲彈藥刀械管制條例
【裁判全文】
臺灣臺中地方法院刑事判決              94年度訴字第3877號
公  訴  人  臺灣臺中地方法院檢察署檢察官
被      告  甲○○
指定辯護人  本院公設辯護人  丙○○
上列被告因違反槍砲彈藥刀械管制條例案件，經檢察官提起公訴
（九十四年度偵字第一七五八九號），本院判決如下：
    主    文
甲○○未經許可，寄藏可發射子彈具有殺傷力之改造手槍，處有
期徒刑參年，併科罰金新臺幣拾萬元，罰金如易服勞役以新臺幣
玖佰元即銀元參佰元折算壹日，扣案之仿BERETTA廠八四型半自
動手槍製造之玩具手槍換裝土造金屬槍管、槍機與槍管固定插銷
改造而成之具殺傷力改造手槍壹枝（槍枝管制編號：00000
00000號）、具直徑約七‧九四mm金屬彈頭之具有殺傷力改
造子彈貳顆、土造金屬槍管貳枝與改造撞針壹枝，均沒收。
    犯罪事實
一、甲○○前有因施用毒品案件經觀察勒戒之紀錄，猶不知警省
    悔悟，其於民國九十四年八月二十二日十九時許，在臺中市
    ○○○路某加油站前，經真實姓名、年籍均不詳，綽號「小
    賈」之成年友人委託，代為保管具殺傷力之槍彈及槍枝主要
    組成零件，甲○○明知未經主管機關許可，不得持有、寄藏
    經公告禁止之可發射子彈具有殺傷力之槍枝、子彈、槍砲彈
    藥主要組成零件，詎仍基於寄藏可發射子彈具有殺傷力之槍
    枝、子彈及槍砲彈藥主要組成零件之犯意，應允該綽號「小
    賈」之成年男子之託付，自「小賈」處收受仿BERETTA廠八
    四型半自動手槍製造之玩具手槍換裝土造金屬槍管、槍機與
    槍管固定插銷改造而成之具殺傷力改造手槍一枝（槍枝管制
    編號：0000000000號）、具直徑約七‧九四mm金
    屬彈頭之具有殺傷力改造子彈三顆、由玩具金屬彈殼加裝直
    徑約八‧一八mm金屬彈頭而成之具有殺傷力改造子彈一顆及
    屬槍枝主要組成零件之土造金屬槍管二枝、改造撞針一枝，
    而未經許可代為保管，並將該改造手槍一枝，子彈四顆置放
    於其所有車牌號碼六七九八－ＪＹ號自用小客車車內，至屬
    槍枝主要組成零件之土造金屬槍管二枝、改造撞針一枝則由
    其攜回藏放於臺中市○○區○○街六０號十二樓之三租住處
    內。嗣甲○○將前開自用小客車駛至臺中市西屯區西平南巷
    十三公墓旁修理，而為警於九十四年八月二十八日凌晨二時
    三十分許，在該址查扣其置放於車內之上述改造手槍一枝、
    子彈四顆與毒品安非他命二包（違反毒品危害防制條例犯行
    部分，由檢察官另行偵查起訴），並循線在臺中市○○區○
    ○路八七八號緝獲甲○○，旋經甲○○帶同前往上揭租住處
    內，扣得前述屬槍砲主要組成零件之土造金屬槍管二枝、改
    造撞針一枝及未具殺傷力之玩具金屬彈殼加裝直徑約八‧八
    二mm金屬彈頭而成之改造子彈一顆。
二、案經臺中市警察局第六分局報請臺灣臺中地方法院檢察署檢
    察官偵查起訴。
    理    由
一、訊據被告甲○○對於上揭時、地，未經許可，受託寄藏具殺
    傷力之槍彈及槍枝主要組成零件等事實坦承不諱，並有前述
    具有殺傷力之改造手槍一枝、子彈四顆（其中二顆經試射後
    ，已不具殺傷力）及屬槍枝主要組成零件之土造金屬槍管二
    枝、改造撞針一枝扣案可資佐證。又扣案之上開改造手槍、
    子彈、槍管及撞針，經送內政部警政署刑事警察局鑑定結果
    認：「（一）送鑑改造手槍一枝（槍枝管制編號：0000
    000000號），係由仿BERETTA廠八四型半自動手槍製
    造之玩具手槍換裝土造金屬槍管、槍機與槍管固定插銷改造
    而成之具殺傷力改造手槍，經檢視，雖欠缺複進簧與複進簧
    桿，惟不影響槍枝之擊發功能，仍可擊發適用子彈，認具殺
    傷力。（二）送鑑子彈四顆，其中三顆，係具直徑約七‧九
    四mm金屬彈頭之土造子彈，經採樣一顆試射，可擊發，認具
    殺傷力；另一顆，係由玩具金屬彈殼加裝直徑約八‧一八mm
    金屬彈頭而成之改造子彈，經實際試射，可擊發，認具殺傷
    力。（三）送鑑改造槍管二枝，認均係土造金屬槍管；送鑑
    改造撞針一枝，認係土造金屬槍機半成品」，此有該局九十
    四年九月二十一日刑鑑字第０九四０一三七一五七號槍彈鑑
    定書一份附卷可稽（見核退字卷第一六頁至二一頁）。另槍
    砲、彈藥主要組成零件種類，由中央主管機關公告；而槍砲
    、彈藥、刀械管制之主管機關，在中央為內政部，槍砲彈藥
    刀械管制條例第三條、第四條第三項分別定有明文。而槍管
    、撞針為該條例第四條第一項第一款所稱其他可發射金屬或
    子彈具有殺傷力之各式槍砲之主要組成零件，業經內政部以
    八十六年十一月二十四日台 (八六）內警字第八六七０六八
    三號公告在案，則本件扣案之改造手槍之槍管二枝、撞針一
    枝，應屬具有殺傷力之改造槍枝之主要組成零件，核無違誤
    ，是被告首揭自白核與客觀事實相符，堪予採信。綜此，本
    件事證至臻明確，被告犯行洵堪認定。
二、核被告甲○○所為，係犯槍砲彈藥刀械管制條例第八條第四
    項之未經許可，寄藏可發射子彈具有殺傷力之改造手槍罪、
    同條例第十二條第四項之未經許可，寄藏子彈罪及同條例第
    十三條第四項之未經許可，寄藏改造手槍之主要組成零件罪
    。被告持有扣案之槍枝、子彈及主要組成零件，乃其寄藏之
    當然結果，法律上自宜僅就「寄藏」行為包括之評價，不應
    另就「持有」予以論罪（最高法院著有七十四年度台上字第
    三四００號判例意旨參照），被告同時寄藏槍枝、子彈與主
    要組成零件之行為，為一行為同時觸犯上開三罪名，係想像
    競合犯，依刑法第五十五條規定，從一重之未經許可，寄藏
    可發射子彈具有殺傷力之改造手槍罪處斷。爰審酌被告前有
    因施用毒品案件經觀察勒戒之紀錄，此有臺灣高等法院被告
    前案紀錄表可查，其明知未經主管機關許可，不得非法持有
    、寄藏槍彈及槍枝主要組成零件，僅因受朋友託付，即代為
    保管寄藏，犯罪之動機雖屬可議，且對社會治安仍存有潛在
    之危險，惟其未曾以該等槍彈及主要組成零件犯罪，並未因
    此造成公眾或他人之現實惡害，所生損害不大，且其持有之
    改造手槍只有一枝，具殺傷力之土造子彈亦僅有四顆，數量
    非多，犯罪情節尚非重大，暨被告犯後始終坦認犯行，態度
    尚稱良好等一切情狀，量處如主文所示之刑，並就併科罰金
    刑部分諭知易服勞役之折算標準。
三、扣案之仿BERETTA廠八四型半自動手槍製造之玩具手槍換裝
    土造金屬槍管、槍機與槍管固定插銷改造而成之具殺傷力改
    造手槍一枝（槍枝管制編號：0000000000號）及
    具直徑約七‧九四mm金屬彈頭之具有殺傷力改造子彈二顆（
    扣案具殺傷力之改造子彈合計四顆，其中有二顆業經試射完
    畢，僅餘彈殼及彈頭，不具子彈之完整結構，已失其違禁物
    之性質），因均具有殺傷力，已如前述，與扣案屬槍枝主要
    組成零件之土造金屬槍管二枝、改造撞針一枝，俱屬違禁物
    ，自應依刑法第三十八條第一項第一款之規定，均併為沒收
    之諭知。至員警在上開被告甲○○租住處所查獲之子彈一顆
    ，經鑑驗後，認係玩具金屬彈殼加裝直徑約八‧八二mm金屬
    彈頭而成之改造子彈一顆，經實際試射，無法擊發，認不具
    殺傷力，有前揭槍彈鑑定書可憑，核既非屬違禁物，爰不予
    宣告沒收，應併敘明。
據上論斷，應依刑事訴訟法第二百九十九條第一項前段，槍砲彈
藥刀械管制條例第八條第四項、第十二條第四項、第十三條第四
項，刑法第十一條前段、第五十五條、第四十二條第二項、第三
十八條第一項第一款，罰金罰鍰提高標準條例第二條，判決如主
文。
本案經檢察官乙○○到庭執行職務。
中    華    民    國    95    年    1     月    25    日
                  刑事第四庭  審判長法  官  劉錫賢
                                    法  官  陳如玲
                                    法  官  陳思成
上正本證明與原本無異。
如不服本判決，應於送達後十日內向本院提出上訴狀（須附繕
本），上訴於臺灣高等法院臺中分院。
                                    書記官  王嘉麒
中    華    民    國    95    年    1     月    25    日
附錄論罪科刑法條
槍砲彈藥刀械管制條例第八條第四項
未經許可，持有、寄藏或意圖販賣而陳列第一項所列槍枝者，處
三年以上十年以下有期徒刑，併科新臺幣七百萬元以下罰金。
槍砲彈藥刀械管制條例第十二條第四項
未經許可，持有、寄藏或意圖販賣而陳列子彈者，處五年以下有
期徒刑，併科新臺幣三百萬元以下罰金。
槍砲彈藥刀械管制條例第十三條
未經許可，持有、寄藏或意圖販賣而陳列第一項所列零件者，處
六月以上五年以下有期徒刑，併科新台幣三百萬元以下罰金。


司法院資訊處製作；財團法人民間司法改革基金會備份。
